R 72 Stahlhelm, Bund der Frontsoldaten
Bundesarchiv
- R 72 Stahlhelm, Bund der Frontsoldaten e.V., 1918-1939 (1946-1956); R 72
  - Zeitungsausschnitte, 3
    - Politik, 3.2
      - Arbeit, Sozial- und Gesundheitswesen, 3.2.10
        - Arbeitslosigkeit, Arbeitsbeschaffung, 3.2.10.2
          - Arbeitslosigkeit in Deutschland und im Ausland, 1926-1933
            - Arbeitslosigkeit in Deutschland und im Ausland, Dez. 1931 - Okt. 1933; R 72/2179; 61 Sta 1/2179; 2
          - Einführung eines "Notopfers" zur Deckung der Arbeitslosenversicherung, Feb. - Okt. 1930; R 72/2180; 61 Sta 1/2180
          - Erwerbslosenbewegung, Feb. 1929 - Okt. 1932; R 72/2181; 61 Sta 1/2181
          - Selbsthilfe der Arbeitslosen, Feb. - Aug. 1933; R 72/2182; 61 Sta 1/2182
          - Arbeitsbeschaffungsmaßnahmen, 1930-1935
            - Arbeitsbeschaffungsmaßnahmen, Okt. 1930 - Dez. 1932; R 72/2183; 61 Sta 1/2183; 1; Enthält u.a.: "Drei Millionen Arbeiter und Angestellte gesucht. Arbeitsfinanzierungsplan" von Johannes Bödeker, 1932
            - Arbeitsbeschaffungsmaßnahmen, Aug. 1932 - März 1933; R 72/2189; 61 Sta 1/2189; 2; Enthält: Arbeitsbeschaffungsprogramm der Landgemeinden.- Gereke-Plan
            - Arbeitsbeschaffungsmaßnahmen, Jan. - Nov. 1933; R 72/2184; 61 Sta 1/2184; 3
            - Arbeitsbeschaffungsmaßnahmen, März 1933 - Mai 1935; R 72/2190; 61 Sta 1/2190; 4; Enthält: Arbeitsbeschaffungsmaßnahmen im Bereich der Reichsbahn, Reichsautobahn und des Straßenbaus
            - Arbeitsbeschaffungsmaßnahmen, Apr. 1933 - Sept. 1934; R 72/2191; 61 Sta 1/2191; 5; Enthält: Stellungnahme von Reichsarbeitsminister Seldte zur Arbeitsbeschaffung
            - Arbeitsbeschaffungsmaßnahmen, März 1934 - März 1935; R 72/2185; 61 Sta 1/2185; 6
          - Gesetze zur Arbeitsbeschaffung, 1933-1934
            - Gesetze zur Arbeitsbeschaffung, Juni - Okt. 1933; R 72/2187; 61 Sta 1/2187; 1; Enthält: Gesetz zur Verminderung der Arbeitslosigkeit vom 1. Juni 1933
            - Gesetze zur Arbeitsbeschaffung, Juni 1933 - Dez. 1934; R 72/2186; 61 Sta 1/2186; 2
            - Gesetze zur Arbeitsbeschaffung, Sept. 1933 - Juni 1934; R 72/2188; 61 Sta 1/2188; 3; Enthält: 2. Gesetz zur Verminderung der Arbeitslosigkeit vom 21. Sept. 1933
        - Gewerkschaften, Streiks, 3.2.10.3
          - Gewerkschaftsfragen, 1925-1933
            - Allgemeines, März - Juli 1933; R 72/2192; 61 Sta 1/2192
            - Betriebsratswahlen, 1927-1933
              - Betriebsratswahlen, Okt. 1927 - März 1933; R 72/2194; 61 Sta 1/2194; 1; Enthält: Aktivitäten des Stahlhelm
              - Betriebsratswahlen, März 1928 - Mai 1933; R 72/2193; 61 Sta 1/2193; 2
            - Einheitsfront der Gewerkschaften gegen die sozialpolitischen Pläne der Reaktion, Sept. 1931 - Feb. 1933; R 72/2195; 61 Sta 1/2195
            - Stellung der Gewerkschaften zum Stahlhelm, Aug. 1925 - März 1933; R 72/2196; 61 Sta 1/2196
          - Streikfragen, 1928-1932
            - Allgemeines, Dez. 1931 - Nov. 1932; R 72/2197; 61 Sta 1/2197
            - Lohnkämpfe in Westdeutschland, Okt. 1928 - Jan. 1931; R 72/2198; 61 Sta 1/2198
            - Arbeiterstreiks, 1929-1931
              - Arbeiterstreiks, Feb. - Apr. 1929; R 72/2200; 61 Sta 1/2200; 1; Enthält: Streik in der Stahl- und Walzwerke AG, Hennigsdorf
              - Arbeiterstreiks, Okt. - Nov. 1930; R 72/2201; 61 Sta 1/2201; 2; Enthält: Berliner Metallarbeiterstreik
              - Arbeiterstreiks, Jan. 1931; R 72/2199; 61 Sta 1/2199; 3; Enthält: Bergarbeiterstreik an der Ruhr
        - Arbeitsdienst, 3.2.10.4
          - Allgemeines, 1926-1935
            - Allgemeines, Apr. 1926 - Nov. 1932; R 72/2202; 61 Sta 1/2202; 1
            - Allgemeines, Dez. 1931 - Feb. 1933; R 72/2203; 61 Sta 1/2203; 2
            - Allgemeines, Jan. - Dez. 1933; R 72/2204; 61 Sta 1/2204; 3; Enthält u.a.: "Reichsarbeiter Kaehne zieht ins Dienstjahr" von Peter Engelmann und Kaspar Decker, Berlin o.J.
            - Allgemeines, Jan. - Dez. 1934; R 72/2205; 61 Sta 1/2205; 4
            - Allgemeines, Jan. - Aug. 1935; R 72/2206; 61 Sta 1/2206; 5
          - Stellung von Ministerien, Parteien und Verbänden zum Arbeitsdienst, 1928-1933
            - Reichsarbeitsministerium, 1930-1933
              - Reichsarbeitsministerium, Dez. 1930 - Juli 1932; R 72/2207; 61 Sta 1/2207; 1
              - Reichsarbeitsministerium, Juli 1932 - März 1933; R 72/2208; 61 Sta 1/2208; 2
            - Parteien und Verbände.- Allgemein, 1929-1933
              - Parteien und Verbände.- Allgemein, Feb. 1929 - Jan. 1933; R 72/2209; 61 Sta 1/2209; 1
              - Parteien und Verbände.- Allgemein, Dez. 1930 - Jan. 1931; R 72/2210; 61 Sta 1/2210; 2
            - NSDAP, Nov. 1928 - Apr. 1933; R 72/2212; 61 Sta 1/2212
            - SPD; Reichsbanner; Freie Gewerkschaften, Aug. 1931 - Feb. 1933; R 72/2213; 61 Sta 1/2213
            - Christliche Gewerkschaften; Deutschnationaler Handlungsgehilfenverband, Jan. 1931 - Feb. 1933; R 72/2214; 61 Sta 1/2214
            - Katholische Verbände, Juni 1932 - Apr. 1933; R 72/2215; 61 Sta 1/2215
          - Widerstand der KPD gegen den Arbeitsdienst und in Arbeitsdienstlagern, Aug. 1932 - Feb. 1933; R 72/2211; 61 Sta 1/2211
          - Arbeitsobjekte des Arbeitsdienstes, Juli 1932 - März 1933; R 72/2216; 61 Sta 1/2216
          - Büchereien, Theater, Schulungen und Ärzte in den Arbeitsdienstlagern, Jan. - Aug. 1933; R 72/2217; 61 Sta 1/2217
          - Bekleidung, März - Dez. 1933; R 72/2218; 61 Sta 1/2218
          - Arbeitsdienst im Ausland, 1928-1935
            - Arbeitsdienst im Ausland, Nov. 1928 - Apr. 1935; R 72/2220; 61 Sta 1/2220; 1; Enthält v.a.: Bulgarien
            - Arbeitsdienst im Ausland, Aug. - Nov. 1933; R 72/2219; 61 Sta 1/2219; 2; Enthält: Urteile des Auslandes über den deutschen Arbeitsdienst
        - Sozialversicherung, Fürsorge, 3.2.10.5
          - Krankenversicherung, Apr. 1927 - Sept. 1934; R 72/2221; 61 Sta 1/2221
          - Arbeitslosenversicherung, Dez. 1926 - März 1933; R 72/2222; 61 Sta 1/2222
          - Invalidenversicherung, Juli 1927 - Dez. 1933; R 72/2223; 61 Sta 1/2223
          - Unfallversicherung, Dez. 1928 - März 1930; R 72/2224; 61 Sta 1/2224
          - Reichsknappschaftsversicherung, Juli 1931 - Apr. 1933; R 72/2225; 61 Sta 1/2225
          - Angestelltenversicherung, Dez. 1928 - Juli 1929; R 72/2226; 61 Sta 1/2226
          - Ehestandsdarlehen, Juni 1933 - Jan. 1935; R 72/2227; 61 Sta 1/2227
          - Rentnerfürsorge, Jan. 1929 - Feb. 1933; R 72/2228; 61 Sta 1/2228; Enthält u.a.: Stellungnahme des Deutschen Rentnerbundes zum Sanierungsprogramm der Reichsregierung Forderungen des Deutschen Rentnerbundes auf der Bremer Bundesversammlung am 23. und 24. Mai 1930
          - Winterhilfe, 1931-1932
            - Winterhilfe, Sept. - Nov. 1931; R 72/2229; 61 Sta 1/2229; 1
            - Winterhilfe, Sept. - Dez. 1932; R 72/2230; 61 Sta 1/2230; 2
        - Gesundheitswesen, 3.2.10.6
          - Sanitätswesen, Mai - Aug. 1933; R 72/2231
          - Ärzteschaft, März - Okt. 1933; R 72/2232; 61 Sta 1/2232
          - Deutsches Rotes Kreuz, Mai 1933 - Apr. 1935; R 72/2233; 61 Sta 1/2233
  - Bilder, 4
    - Organisation, Allgemeines, 4.1
      - Uniformen und Ausrüstungen.- Stahlhof GmbH, Berlin und Magdeburg, o.Dat.; R 72/2234; 61 Sta 1/2234
      - Standarten und Abzeichen, o.Dat.; R 72/2235; 61 Sta 1/2235
      - Gefallenendenkmäler, o.Dat.; R 72/2236; 61 Sta 1/2236
    - Veranstaltungen, 4.2
      - Reichsfrontsoldatentage, 1925-1933
        - 6. Reichsfrontsoldatentag in Magdeburg im Jan. 1925, R 72/2237; 61 Sta 1/2237
        - 7. Reichsfrontsoldatentag in Düsseldorf im Mai 1926, R 72/2238; 61 Sta 1/2238
        - 8. Reichsfrontsoldatentag in Berlin im Mai 1927, R 72/2239; 61 Sta 1/2239
        - 9. Reichsfrontsoldatentag in Hamburg im Juni 1928, R 72/2240; 61 Sta 1/2240
        - 10. Reichsfrontsoldatentag in München im Juni 1929, R 72/2241; Juni 1929
        - 11. Reichsfrontsoldatentag in Koblenz im Okt. 1930, 1930-1930
          - 11. Reichsfrontsoldatentag in Koblenz im Okt. 1930, R 72/2242; 61 Sta 1/2242; 1
          - 11. Reichsfrontsoldatentag in Koblenz im Okt. 1930, R 72/2243; 61 Sta 1/2243; 2
        - 12. Reichsfrontsoldatentag in Breslau im Mai 1931, 1931-1931
          - 12. Reichsfrontsoldatentag in Breslau im Mai 1931, R 72/2244; 61 Sta 1/2244; 1
          - 12. Reichsfrontsoldatentag in Breslau im Mai 1931, R 72/2245; 61 Sta 1/2245; 2
        - 13. Reichsfrontsoldatentag in Berlin im Sept. 1932, 1932-1932
          - 13. Reichsfrontsoldatentag in Berlin im Sept. 1932, R 72/2246; 61 Sta 1/2246; 1
          - 13. Reichsfrontsoldatentag in Berlin im Sept. 1932, R 72/2247; 61 Sta 1/2247; 2
          - 13. Reichsfrontsoldatentag in Berlin im Sept. 1932, R 72/2248; 61 Sta 1/2248; 3
          - 13. Reichsfrontsoldatentag in Berlin im Sept. 1932, R 72/2249; 61 Sta 1/2249; 4
        - 14. Reichsfrontsoldatentag (Reichsführertagung) in Hannover im Sept. 1933, 1933-1933
          - 14. Reichsfrontsoldatentag (Reichsführertagung) in Hannover im Sept. 1933, R 72/2250; 61 Sta 1/2250; 1
          - 14. Reichsfrontsoldatentag (Reichsführertagung) in Hannover im Sept. 1933, R 72/2251; 61 Sta 1/2251; 2
      - Reichsführertagungen in Magdeburg, 1929-1932
        - Reichsführertagungen in Magdeburg, Jan. 1929; R 72/2252; 61 Sta 1/2252; 1
        - Reichsführertagungen in Magdeburg, Mai 1932; R 72/2253; 61 Sta 1/2253; 2
        - Reichsführertagungen in Magdeburg, Mai 1932; R 72/2254; 61 Sta 1/2254; 3; Enthält nur: Ausstellung "Wille und Wehr"
      - 16. Gründungstag des Stahlhelm in Magdeburg am 13. und 14. Nov. 1934, R 72/2255; 61 Sta 1/2255
      - Stahlhelmtage, 1918-1935
        - Frankfurt a.M. am 10. Mai 1925, R 72/2256; 61 Sta 1/2256
        - Stettin am 1. Juni 1930, R 72/2257; 61 Sta 1/2257
        - Kassel am 21. und 22. März 1931, R 72/2258; 61 Sta 1/2258
        - Münster 1934, R 72/2259; 61 Sta 1/2259
        - Stuttgart am 21. Okt. 1934, R 72/2260; 61 Sta 1/2260
        - Stahlhelmtage und Feiern in einzelnen Ortsgruppen, 1918-1935
          - Stahlhelmtage und Feiern in einzelnen Ortsgruppen, o.Dat.; R 72/2263; 61 Sta 1/2263; 1
          - Stahlhelmtage und Feiern in einzelnen Ortsgruppen, o.Dat.; R 72/2264; 61 Sta 1/2264; 2
      - Gautreffen des Landesverbandes Sachsen in Chemnitz am 28. Mai 1935, R 72/2261; 61 Sta 1/2261
      - Gautag in Meseritz, o.Dat.; R 72/2262; 61 Sta 1/2262
      - Norwegenfahrt, 1928; R 72/2265; 61 Sta 1/2265
      - Stahlhelm-Studentenfahrt durch Ostpreußen, 1932; R 72/2266; 61 Sta 1/2266
      - Ehrentag der Deutschen Armee und Marine in Nürnberg am 28. und 29. Aug. 1926, R 72/2267; 61 Sta 1/2267
      - Reichsgründungsfeier in Magdeburg am 16. und 17. Mai 1932, R 72/2268; 61 Sta 1/2268
      - Einmarsch des 10. Bataillons in Berlin am 5. März 1933, R 72/2269; 61 Sta 1/2269
      - Weihe des Langemarck-Ehrenmals in Naumburg am 7. Sept. 1933, R 72/2270; 61 Sta 1/2270
      - Heldengedenkfeier in Berlin und Potsdam am 17. März 1935, R 72/2271; 61 Sta 1/2271
      - Entfernung der Trauerflore von den Fahnen des Landesverbandes Berlin-Brandenburg am 28. Apr. 1935 in Berlin, R 72/2272; 61 Sta 1/2272
      - Gasschutz-Übung der Technischen Nothilfe in Magdeburg, o.Dat.; R 72/2273; 61 Sta 1/2273
      - Verschiedene Stahlhelmveranstaltungen, o.Dat.; R 72/2274; 61 Sta 1/2274
    - Propagandatätigkeit, 4.3
      - Stahlhelmpropaganda, 1918-1935
        - Stahlhelmpropaganda, o.Dat.; R 72/2275; 61 Sta 1/2275; 1
        - Stahlhelmpropaganda, 1928-1931; R 72/2276; 61 Sta 1/2276; 2; Enthält: Volksbegehren und Volksentscheide
      - Propaganda der Arbeiterbewegung, o.Dat.; R 72/2277; 61 Sta 1/2277
    - Einheiten und Einrichtungen, 4.4
      - Auto- und Motorradstaffeln, o.Dat.; R 72/2278; 61 Sta 1/2278
      - Reiterei, o.Dat.; R 72/2279; 61 Sta 1/2279
      - Marineabteilung Berlin, o.Dat.; R 72/2280; 61 Sta 1/2280
      - Spielmannszüge und Kapellen, o.Dat.; R 72/2281; 61 Sta 1/2281
      - Wandergruppen, o.Dat.; R 72/2282; 61 Sta 1/2282
      - Arbeitsdienstlager, ca. 1930 - 1935; R 72/2283; 61 Sta 1/2283
      - Frauenbund, 1932-1935; R 72/2284; 61 Sta 1/2284
      - Stahlhelm-Verlag Berlin, o.Dat.; R 72/2285; 61 Sta 1/2285
      - Schießstände, o.Dat.; R 72/2286; 61 Sta 1/2286
      - Stahlhelm-Heime, o.Dat.; R 72/2287; 61 Sta 1/2287
      - Siedlungen, o.Dat.; R 72/2288; 61 Sta 1/2288
      - Stahlhelm-Volksspeisung.- Erste Hilfeleistung bei Unglücksfällen, o.Dat.; R 72/2289; 61 Sta 1/2289
      - Auslandsgruppen, 1918-1935
        - Auslandsgruppen, o.Dat.; R 72/2290; 61 Sta 1/2290; 1
        - Auslandsgruppen, o.Dat.; R 72/2291; 61 Sta 1/2291; 2
    - Einzelne Stahlhelmführer und -mitglieder, andere Persönlichkeiten, 4.5
      - Landes-, Gau-, Kreis- und Ortsgruppenführer, Mitglieder, 1918-1935
        - Landes-, Gau-, Kreis- und Ortsgruppenführer, Mitglieder, o.Dat.; R 72/2292; 61 Sta 1/2292; 1
        - Landes-, Gau-, Kreis- und Ortsgruppenführer, Mitglieder, o.Dat.; R 72/2293; 61 Sta 1/2293; 2
        - Landes-, Gau-, Kreis- und Ortsgruppenführer, Mitglieder, o.Dat.; R 72/2294; 61 Sta 1/2294; 3
        - Landes-, Gau-, Kreis- und Ortsgruppenführer, Mitglieder, März - Juli 1935; R 72/2295; 61 Sta 1/2295; 4; Enthält: Lichtbilder von Gräbern getöteter Stahlhelmmitglieder aus dem Landesverband Schlesien
      - Theodor Duesterberg.- 2. Bundesführer des Stahlhelm, 1932; R 72/2296; 61 Sta 1/2296
      - Paul v. Hindenburg.- Reichspräsident, Ehrenmitglied des Stahlhelm, 1918-1935
        - Paul v. Hindenburg.- Reichspräsident, Ehrenmitglied des Stahlhelm, ca. 1927 - 1931; R 72/2297; 61 Sta 1/2297; 1
        - Paul v. Hindenburg.- Reichspräsident, Ehrenmitglied des Stahlhelm, Aug. 1934; R 72/2298; 61 Sta 1/2298; 2; Enthält: Beisetzung am Tannenbergdenkmal am 7. Aug. 1934
      - Adolf Hitler, ca. 1933 - 1935; R 72/2299; 61 Sta 1/2299
      - Ozeanflieger Ehrenfried Günther Freiherr v. Hünefeld, ca. 1928 - 1929; R 72/2300; 61 Sta 1/2300; Enthält v.a.: Beisetzung
      - August v. Mackensen.- Generalfeldmarschall, Ehrenmitglied des Stahlhelm, ca. 1926 - 1932; R 72/2301; 61 Sta 1/2301
      - Franz Seldte.- 1. Bundesführer des Stahlhelm bzw. des NS-Deutschen Frontkämpferbundes, ab 1933 Reichsarbeitsminister, o.Dat.; R 72/2302; 61 Sta 1/2302
      - Empfang beim Reichsarbeitsminister Franz Seldte am 30. März 1935 im Hotel Kaiserhof, R 72/2330; 61 Sta 1/2330